福建金門地方法院刑事判決　　　　　　　　99年度易字第29號
公　訴　人　福建金門地方法院檢察署檢察官
被　　　告　許文龍
　　　　　　魏治杰
上列被告等因竊盜案件，經檢察官提起公訴（99年度偵字第138
號），被告等就被訴事實為有罪之陳述，經告以簡式審判程序要
旨並聽取公訴人及被告意見後，由本院合議庭裁定改行簡式審判
程序，判決如下：
    主    文
許文龍共同犯刑法第三百二十一條第一項第一、二款之竊盜罪，
處有期徒刑拾月。
魏治杰共同犯刑法第三百二十一條第一項第一、二款之竊盜罪，
處有期徒刑捌月。
    犯罪事實
一、許文龍、魏治杰基於意圖為自己不法之所有之犯意聯絡，於
    民國98年1月27日凌晨3時許之夜間，由許文龍邀約魏治杰至
    金門縣金湖鎮塔后515號蔡西湖之住宅，由許文龍踩踏魏治
    杰之肩膀，攀爬後方之氣窗而踰越安全設備而侵入住宅（侵
    入住宅部分未據告訴），再開啟後門讓魏治杰進入，共同竊
    取蔡西湖大衣內之現金新台幣（下同）2千元、蔡采婷之手
    提包1個（內有身分證、全民健康保險卡、亞洲大學學生證
    、花旗銀行信用卡、中國信託銀行提款卡、汽機車駕駛執照
    各1張、鑰匙1付及現金1萬元）及董玉芬之手提包1個（內有
    現金11萬元），得手後現金朋分花用，其餘財物均予棄置。
    嗣為蔡西湖發覺遭竊報警處理，為警循線查獲始悉上情。
二、案經金門縣警察局移送福建金門地方法院檢察署檢察官偵查
    起訴。
    理    由
一、訊據被告許文龍、魏治杰對於上開犯罪事實，業於本院準備
    程序及審理時均坦承不諱（本院卷第35、38、56頁），核與
    被害人蔡西湖於警詢及偵訊證述之情節相符（警卷第13至15
    頁、偵卷第8至9頁）；被告許文龍部分，並有同案被告魏治
    杰於偵訊中以證人身分具結作證之證詞為憑（偵卷第54頁）
    ；復有遭竊現場、竊得紅包現金袋棄置處所及魏治杰以竊得
    贓款購置衣物之相片共6張在卷為憑（警卷第18至20頁），
    足認被告等自白均與事實相符，本案事證已臻明確，被告等
    犯行堪以認定，均應予依法論科。
二、核被告等所為，均係犯刑法第321條第1項第1款、第2款之夜
    間侵入住宅、踰越安全設備竊盜罪。按刑法第321條第1項第
    1 款之夜間侵入住宅竊盜罪，所謂「夜間」參酌刑事訴訟法
    第100條之3第3項之規定，為「日出前、日沒後」，是被告
    於凌晨3時許侵入蔡西湖住居之處所行竊，屬夜間侵入住宅
    竊盜。次按同條項第2款所謂「其他安全設備」，係指除門
    扇、牆垣以外，依通常觀念足認為防盜之一切設備而言，而
    氣窗、落地玻璃窗雖供通風而設，但仍兼具有隔絕防閑作用
    ，如毀壞或踰越入內行竊，應為毀越安全設備，是被告等未
    毀壞氣窗而踰越侵入住宅行竊，為踰越安全設備竊盜。是被
    告有上開之情形而犯刑法第320條第1項之竊盜罪，應成立同
    法第321條第1項第1款、第2款之夜間侵入住宅、踰越安全設
    備竊盜罪。又被告等竊取分別歸屬蔡西湖、蔡采婷、董玉芬
    所有之財物，侵害該等人之財產法益，係一行為而觸犯數罪
    名，為想像競合犯，應從受害較重之董玉芬部分處斷。被告
    二人就上開犯行間，有犯意聯絡及行為分擔，為共同正犯。
三、爰審酌被告等正值青年，卻不思依靠己力謀生，反欲不勞而
    獲，共同夜間侵入住宅、踰越安全設備而竊取他人財物，對
    民眾居住及財產安全造成之恐懼及危害非輕，並以魏治杰於
    偵訊時曾經一度迴護許文龍，經檢察官當庭勘驗警詢光碟後
    ，始願供出實情（見偵卷第11、47、53頁），而許文龍迄至
    本院準備程序時始坦承犯行，兼衡被告二人先前均有多次竊
    盜犯行，分別經判決確定並由本院99年度聲字第22號、99年
    度聲字第41號裁定其等應執行刑（本件均未構成累犯）及其
    行竊手段、所竊財物價值、被害人蔡西湖願給年輕人機會而
    不予追究（偵卷第8至9頁）、被告等坦承犯行態度尚可等情
    事，分別量處如主文所示之刑，以示懲儆。
據上論斷，應依刑事訴訟法第273條之1、第299條第1項前段，刑
法第28條、第320條第1項、第321條第1項第1款、第2款、第55條
本文，判決如主文。
本案經檢察官席時英到庭執行職務。
中    華    民    國    100    年     2    月    8    日
                  刑事庭       法  官  范坤棠
以上正本證明與原本無異。
如不服本判決，應於收受判決後10日內向本院提出上訴書狀，並
應敘述具體理由；其未敘述上訴理由者，應於上訴期間屆滿後20
日內向本院補提理由書（均須按他造當事人之人數附繕本）「切
勿逕送上級法院」。
                               書記官  龔月雲
中    華    民    國   100    年    2     月    8     日
附錄本案論罪科刑法條全文：
中華民國刑法第320條
（普通竊盜罪、竊佔罪）
意圖為自己或第三人不法之所有，而竊取他人之動產者，為竊盜
罪，處5年以下有期徒刑、拘役或5百元以下罰金。意圖為自己或
第三人不法之利益，而竊佔他人之不動產者，依前項之規定處斷
。
前二項之未遂犯罰之。
中華民國刑法第321條
（加重竊盜罪）
犯竊盜罪而有左列情形之一者，處6月以上、5年以下有期徒刑：
一、於夜間侵入住宅或有人居住之建築物、船艦或隱匿其內而犯
    之者。
二、毀越門扇、牆垣或其他安全設備而犯之者。
三、攜帶兇器而犯之者。
四、結夥三人以上而犯之者。
五、乘火災、水災或其他災害之際而犯之者。
六、在車站或埠頭而犯之者。
前項之未遂犯罰之。